

TECHNOLOGIES

HTML/CSS/JS
PHP/SYMFONY 4
NODEJS/MONGODB/EXPRESS
NOSQL/SQL
GRAPHQL
REACTJS/REDUX
ANGULAR 6
IONIC 3
ANDROID
JAVA/JEE
GIT/GITHUB
LINUX

COMPÉTENCES PERSONNELLES

Travail d'équipe Gestion de stress Gestion du temps Organisé Méthode agile (SCRUM) Art oratoire

CONTACT

T: +216 53 451 615 E: bouaziz.amine.18@gmail.com W: aminebouaziz.website

SOCIAL

Facebook: bouaziz.amine.18
Linkedin: Amine Bouaziz
Github: aminebouaziz

AMINE CHOKRI BOUAZIZ

À PROPOS

J'ai une nationalité italienne ,Je suis étudiant en 3éme année cycle ingénieur àl'EPI-Sousse en génie informatique .

Je travaille souvent sur des projets en freelance , j'ai une expérience d'un an en tant qu'instructeur full stack en développement web et surtout je suis très passionné par le sport.

Depuis mes 14 ans je suis actif dans la vie associative, j'ai fais partie de plusieurs ONG et pendant mes années universitaires j'ai fondé deux club (ENACTUS et IEEE Student Branch)

EXPERIENCES

REPRÉSENTANT TOURISTIQUE

SETTEMARI | Juil 2014 - Sept 2014

- Responsable des réunions d'information pour les clients Italiens.
- Assurer de bonnes vacances aux clients à Sousse, Hammamet et Mahdia .
- Gestion des arrivées et départs des clients.

REPRÉSENTANT TOURISTIQUE

TUI italia | Juin 2017 - Oct 2017

- Responsable des réunions d'information pour les clients Italiens.
- Assurer de bonne vacances au clients à Djerba, Tunisie .
- Gestion des arrivées et départs des clients.

INSTRUCTEUR FULL STACK

GOMYCODE (Sousse, Tunisie) | Août 2018 - Avril 2019

- Animer des Workshop internes et externes.
- Assurer la bonne compréhension du développement web et différentes technologies
- Évaluation des étudiants

EDTECH LEAD

GOMYCODE (Sousse, Tunisie) | Juin 2019 - Sept 2019

- Assurer des réunions quotidiennes avec les instructeurs
- Assurer des entretiens techniques
- Reporter les améliorations possibles en fonction de l'expérience d'apprentissage des élèves et des commentaires des instructeurs.
- Gérer l'équipe des instructeurs.

EDUCATION

LYCÉE HAMMAM SOUSSE 1 | 2014 BAC TECHNIQUE

EPI-Sousse, Tunise | 2015-2017 CLASSES PREPARATOIRES

EPI-Sousse, Tunise | depuis 2017 INGÉNIERIE INFORMATIQUE

CERTIFICATION

NIVEAU 1 DÉVELOPPEMENT WEB GOMYCODE| Juin 2018

NIVEAU 2 DÉVELOPPEMENT WEB GOMYCODE| Juil 2018

3ÉME PLACE CPC-EPI ACPC| Mai 2018

Google Cloud platform (GCP) Essentials QWIKLABS| Janv 2019

LANGUES

ANGLAIS: MOYEN

ARABE : LANGUE MATERNEL ITALIEN : LANGUE MATERNEL

FRANÇAIS: BILINGUE